【裁判字號】    94,訴,2904
【裁判日期】    950327
【裁判案由】    毒品危害防制條例
【裁判全文】
臺灣板橋地方法院刑事判決              94年度訴字第2904號
公  訴  人  臺灣板橋地方法院檢察署檢察官
被      告  甲○○
上列被告因毒品危害防制條例案件，經檢察官提起公訴（94年度
毒偵字第6578號），被告就被訴事實為有罪之陳述，本院告知被
告簡式審判程序之旨，並聽取當事人之意見後，經合議庭裁定改
由受命法官獨任進行簡式審判程序，判決如下：
    主  文
甲○○連續施用第一級毒品，累犯，處有期徒刑壹年。扣案之注
射針筒肆支及塑膠鏟管壹支均沒收。
    事  實
一、甲○○前因施用毒品案件，經本院於民國九十年十月十八日
    以九十年度毒聲字第四一六七號裁定送觀察、勒戒後，認無
    繼續施用毒品之傾向，於九十年十一月二日執行完畢出所，
    並經臺灣板橋地方法院檢察署檢察官於九十年十一月二日以
    九十年度毒偵字第四０五八號不起訴處分確定；復因施用毒
    品案件，經本院於九十二年一月十四日以九十二年度毒聲字
    第五二號裁定送觀察、勒戒後，認無繼續施用毒品之傾向，
    於九十二年三月十九日執行完畢出所，並經臺灣板橋地方法
    院檢察署檢察官於九十二年三月二十日以九十一年度毒偵字
    第三八九七號不起訴處分確定。又因施用毒品案件，經本院
    於九十二年十月十六日以九十二年度毒聲字第三二五九號裁
    定送強制戒治一年，自九十二年十月二十四日起執行，於九
    十三年一月九日因毒品危害防制條例修正施行而停止戒治出
    所執行完畢，於九十三年一月九日因毒品危害防制條例修正
    施行而停止戒治出所執行完畢，而其施用第一級毒品罪行並
    經同署檢察官以九十二年度毒偵字第三四０八號提起公訴，
    經本院於九十三年三月二十四日以九十三年度訴字第二五四
    號判決判處有期徒刑八月，經上訴臺灣高等法院後，於同年
    七月十五日駁回確定，並於九十四年四月二十二日縮短刑期
    執行完畢（於本案構成累犯）。
二、詎甲○○猶不知悔改，基於施用第一級毒品海洛因之概括犯
    意，於九十四年十月三十日之一、二日前某時及同年月三十
    日中午某時（起訴書略載為九十四年十月底某日起至同年十
    一月一日十七時許為警採尿前二十六小時內某時止），在其
    臺北縣中和市○○路一八六號三樓住處，以將第一級毒品海
    洛因用水稀釋再用注射針筒施打於身體手臂之方式，連續施
    用海洛因多次。嗣經警於九十四年十一月一日十五時十分時
    許，在其上開住處查獲，並扣得甲○○所有供施用第一級毒
    品海洛因之注射針筒四支、塑膠鏟管一支及安非他命吸食器
    一個（起訴書漏載塑膠鏟管一支、安非他命吸食器一個）。
三、案經臺北市政府警察局萬華分局報告臺灣板橋地方法院檢察
    署檢察官偵查起訴，經合議庭裁定以簡式審判程序審理。
    理  由
一、程序部分：
??查本件被告甲○○所犯並非死刑、無期徒刑、最輕本刑為三
    年以上有期徒刑之罪或高等法院管轄第一審案件，而其於準
    備程序進行中，被告先就被訴事實為有罪之陳述，經法官告
    知簡式審判程序之旨，並聽取公訴人及被告之意見後，本院
    認適宜改依簡式審判程序進行，爰依刑事訴訟法第二百七十
    三條之一第一項、第二百八十四條之一規定，由本院合議庭
    以裁定由受命法官獨任進行簡式審判程序，合先敘明。
二、實體部分：
（一）上揭犯罪事實，業據被告甲○○坦承不諱，且被告為警查
      獲時所採集之尿液，經送交臺灣檢驗科技股份有限公司以
      酵素免疫分析法（EIA）初 步檢驗及氣相層析質譜儀法（
      GC/MS）確 認檢驗結果，均呈鴉片類陽性反應乙節，有該
      公司於九十四年十一月十七日出具之濫用藥物尿液檢驗報
      告一紙附卷可稽，並有注射針筒四支及塑膠鏟管一支扣案
      可資佐證，被告自白核與事實相符，堪予採信。是本件事
      證明確，被告犯行洵堪認定，應予依法論科。
（二）查被告甲○○前因施用毒品案件經本院於九十年十月十八
      日以九十年度毒聲字第四一六七號裁定送觀察、勒戒後，
      認無繼續施用毒品之傾向，於九十年十一月二日執行完畢
      出所，並經臺灣板橋地方法院檢察署檢察官於九十年十一
      月二日以九十年度毒偵字第四０五八號不起訴處分確定；
      復因施用毒品案件，經本院於九十二年一月十四日以九十
      二年度毒聲字第五二號裁定送觀察、勒戒後，認無繼續施
      用毒品之傾向，於九十二年三月十九日執行完畢出所，並
      經臺灣板橋地方法院檢察署檢察官於九十二年三月二十日
      以九十一年度毒偵字第三八九七號不起訴處分確定。又因
      施用毒品案件，經本院於九十二年十月十六日以九十二年
      度毒聲字第三二五九號裁定送強制戒治一年，自九十二年
      十月二十四日起執行，於九十三年一月九日因毒品危害防
      制條例修正施行而停止戒治出所執行完畢乙節，有臺灣高
      等法院被告前案紀錄表一份附卷可按，故被告於強制戒治
      執行完畢釋放後五年內再度施用第一級毒品之行為，依毒
      品危害防制條例第二十三條第二項規定，係犯毒品危害防
      制條例第十條第一項之施用第一級毒品罪。至被告為施用
      而持有第一級毒品海洛因之低度行為為施用之高度行為所
      吸收，不另論罪。被告先後多次施用第一級毒品海洛因之
      犯行，時間緊接，犯意概括，且所犯構成要件復相同，應
      依刑法第五十六條連續犯之規定，論以一罪，並加重其刑
      。又被告有如事實欄所述之犯罪、科刑與刑之執行紀錄，
      有前開臺灣高等法院被告前案紀錄表一紙附卷可稽，其於
      有期徒刑執行完畢後，再犯本件有期徒刑以上之罪，為累
      犯，應依刑法第四十七條之規定遞加重其刑。爰審酌被告
      甲○○曾因施用毒品而觸法，經觀察、勒戒後獲不起訴之
      寬典，應知所惕勵，當知悉施用毒品之危害及其違法性，
      詎其仍因自制力薄弱，並漠視法令禁制，而連續再犯本案
      ，顯不知悛悔，應嚴予非難，兼衡被告甲○○於犯後即能
      坦承犯行，而其施用毒品行為於本質上係屬自我戕害行為
      ，反社會性之程度應屬較低等一切情狀，量處如主文所示
      之刑，以資懲儆。又扣案之注射針筒四支及塑膠鏟管一支
      ，則為被告所有供犯本罪所用之物乙節，業經被告陳明在
      卷，爰依刑法第三十八條第一項第二款之規定宣告沒收。
      另扣案之安非他命吸食器一個業據被告否認為其所有，亦
      無其他相關證據證明與本案有關，爰不予宣告沒收，附此
      敘明。
據上論斷，應依刑事訴訟法第二百七十三條之一第一項、第二百
九十九條第一項前段，毒品危害防制條例第十條第一項，刑法第
十一條前段、第五十六條、第四十七條、第三十八條第一項第二
款，判決如主文。
本案經檢察官涂永欽到庭執行職務。
中    華    民    國    95    年    3     月    27    日
                  刑事第十八庭  法  官   鄭  燕  璘
上列正本證明與原本無異。
如不服本判決應於送達後十日內向本院提出上訴狀
                                書記官   陳  秀  慧
中    華    民    國    95    年    3     月    27    日
附錄本案論罪科刑法條全文：
毒品危害防制條例第十條第一項
施用第一級毒品者，處六月以上五年以下有期徒刑。


司法院資訊處製作；財團法人民間司法改革基金會備份。
